臺灣新竹地方法院刑事判決
109年度易字第872號
公  訴  人  臺灣新竹地方檢察署檢察官
被      告  劉得聖


            黃文正



上列被告因恐嚇取財等案件，經檢察官提起公訴（109年度偵字
第7195號、第7843號），於本院準備程序進行中，被告就被訴事
實為有罪之陳述，經合議庭裁定由受命法官獨任進行簡式審判程
序，判決如下：
    主  文
戊○○共同犯強制罪，累犯，處有期徒刑參月，如易科罰金，以新
臺幣壹仟元折算壹日。扣案如附表編號3所示之本票，沒收。
丁○○共同犯圖利聚眾賭博罪，處有期徒刑貳月，如易科罰金，以
新臺幣壹仟元折算壹日。未扣案之犯罪所得新臺幣柒仟元沒收，
於全部或一部不能沒收或不宜執行沒收時，追徵其價額。扣案如
附表編號1所示之本票，沒收。
    事實及理由
一、本件犯罪事實及證據，除起訴書事實欄一第1行至第7行「…
    戊○○前因妨害自由案件，經臺灣新竹地方法院以105年度易
    字第48號判決判處有期徒刑3月確定，於民國105年9月21日
    易科罰金執行完畢。丙○○前因公共危險案件，經臺灣新竹地
    方法院以103年度竹交簡字第1508號判決判處有期徒刑2月，
    緩刑2年確定，惟後經臺灣臺北地方法院以104年度撤緩字第
    178號撤銷緩刑確定後，於106年2月17日易科罰金執行完畢
    。詎均仍不知悔改，…」應予刪除、第61行「…本票1紙予警
    查扣（丙○○部分，本院另行審結）」；證據部分應補充「被
    告戊○○及被告丁○○於本院審理時之自白（見本院第79頁、第
    125頁、第133頁至第134頁）、本院110年度刑移調字第39號
    調解筆錄、告訴人乙○○之聲請撤回告訴狀、和解書、具結書
    及收據（見本院卷第107頁至第117頁）」外，餘均引用檢察
    官起訴書之記載（如附件）。
二、論罪科刑：
  ㈠按行為後法律有變更者，適用行為時之法律。但行為後之法
    律有利於行為人者，適用最有利於行為人之法律，刑法第2
    條第1 項定有明文。本案被告戊○○、丁○○等人行為後，本件
    有關之刑法第268條之規定，業於民國108年12月25日修正公
    布，於同年月27日施行，修正前刑法第268條之規定為「意
    圖營利，供給賭博場所或聚眾賭博者，處3 年以下有期徒刑
    ，得併科3,000元以下罰金。」，而修正後之刑法第268條之
    規定為「意圖營利，供給賭博場所或聚眾賭博者，處3年以
    下有期徒刑，得併科90,000元以下罰金。」；有關刑法第30
    4條規定，修正前刑法第304條第1項之規定為「以強暴、脅
    迫使人行無義務之事或妨害人行使權利者，處3年以下有期
    徒刑、拘役或300元以下罰金。」，而修正後之刑法第304條
    第1項之規定為「以強暴、脅迫使人行無義務之事或妨害人
    行使權利者，處3年以下有期徒刑、拘役或9,000元以下罰金
    。」，然依刑法施行法第1條之1第1項及第2項之規定，將修
    正前刑法第268條、第304條第1項所定法定刑之罰金數額提
    高為30倍換算之結果分別為90,000元、9,000元，與修正後
    刑法第268條、第304條第1項法定刑所定罰金之最高數額規
    定相同，則經新舊法比較後，其構成要件與法定刑皆未變更
    ，修正前後規定處罰之輕重相同，並無有利不利之情形，即
    非法律變更，應逕適用修正後之規定（最高法院95年度第21
    次刑事庭會議決議參照）。核被告戊○○如起訴書犯罪事實欄
    一㈡所為，係犯刑法第304條第1項之強制罪。核被告丁○○如
    起訴書犯罪事實欄一㈠所為，係刑法第268條前段意圖營利供
    給賭博場所罪及同條後段意圖營利聚眾賭博罪。被告戊○○與
    共犯丙○○就起訴書犯罪事實欄一㈡犯行間；被告丁○○與共犯
    丙○○就起訴書犯罪事實欄一㈠犯行間，具犯意聯絡及行為分
    擔，均應論以共同正犯。被告丁○○自108年8、9月間至109年
    2月農曆年前某日間止，各為基於同一營利目的下而為之各
    個舉動，核屬接續犯之性質，應各以包括一罪之接續犯論處
    。被告丁○○以一經營行為，同時觸犯上開二罪，為想像競合
    犯，依刑法第55條規定，應從重之圖利聚眾賭博罪處斷。
  ㈡另查，被告戊○○前於105年7月間，因妨害自由案件，經本院
    以105年度易字第48號判決判處有期徒刑3月，於105年8月8
    日確定，於105年9月21日易科罰金執行完畢等情，有臺灣高
    等法院被告前案紀錄表在卷可佐（見本院卷第36頁），其於
    5 年以內故意再犯本案有期徒刑以上之罪，為累犯，且查本
    件並無司法院釋字第775 號解釋所示，有罪刑不相當之情形
    ，仍應依刑法第47條第1項規定，加重其刑。　　
　㈢爰以行為人之責任為基礎，審酌被告丁○○正值壯年，不思循
    正途工作營生，竟與共犯丙○○提供賭博場所聚眾賭博以牟取
    不法利益，敗壞社會風氣，所為實非可取；審酌被告戊○○僅
    因與告訴人甲○○間存有債務糾紛，不思循合法之方式解決，
    即率以拍打告訴人頭部，強逼告訴人簽發本票，以此方式，
    使告訴人行無義務之事，其行為殊不足取，惟被告2人犯後
    ，均坦承犯行，態度尚可，並考量渠等犯罪之緣由，兼衡渠
    等犯罪動機、被告2人均高中肄業，被告戊○○目前從事水電
    工，生活普通，尚有父親養老院之費用待其支付、另有三名
    幼子待其扶養；被告丁○○羈押前從事鐵工，日薪新臺幣（下
    同）1,800元，尚有生病之父親及一名小孩待其扶養之生活
    狀況等一切情狀，分別量處如主文所示之刑，並均諭知易科
    罰金之折算標準，以示懲儆。
  ㈣沒收：
　　1.按刑法關於「犯罪所得」之沒收，依第38條之1規定「（
      第1項）犯罪所得，屬於犯罪行為人者，沒收之。但有特
      別規定者，依其規定。（第2 項）犯罪行為人以外之自然
      人、法人或非法人團體，因下列情形之一取得犯罪所得者
      ，亦同：一、明知他人違法行為而取得。二、因他人違法
      行為而無償或以顯不相當之對價取得。三、犯罪行為人為
      他人實行違法行為，他人因而取得。（第3 項）前二項之
      沒收，於全部或一部不能沒收或不宜執行沒收時，追徵其
      價額。（第4 項）第一項及第二項之犯罪所得，包括違法
      行為所得、其變得之物或財產上利益及其孳息。（第5 項
      ）犯罪所得已實際合法發還被害人者，不予宣告沒收或追
      徵。」除擴大沒收之主體範圍外，亦明定犯罪所得之範圍
      （不限於司法院院字第2140號解釋，犯罪所得之物，係指
      因犯罪「直接」取得者，而擴及於「其變得之物、財產上
      利益及其孳息」；另參酌本條立法理由略謂：「依實務多
      數見解，基於徹底剝奪犯罪所得，以根絕犯罪誘因之意旨
      ，不問成本、利潤，均應沒收」等旨，故犯罪所得亦包括
      成本在內），並於犯罪所得全部或一部不能沒收或不宜執
      行沒收時，以「追徵價額」替代之。又按共同正犯之犯罪
      所得，沒收或追徵，應就各人所分得之數額分別為之；先
      前對共同正犯採連帶沒收犯罪所得之見解，已不再援用及
      供參考（最高法院104 年第13次刑事庭會議決議意旨參照
      ），此為終審機關近來一致之見解。所謂各人「所分得」
      ，係指各人「對犯罪所得有事實上之處分權限」，法院應
      視具體個案之實際情形而為認定：倘若共同正犯各成員內
      部間，對於不法利得分配明確時，固應依各人實際分配所
      得沒收；然若共同正犯成員對不法所得並無處分權限，其
      他成員亦無事實上之共同處分權限者，自不予諭知沒收；
      至共同正犯各成員對於不法利得享有共同處分權限時，則
      應負共同沒收之責（最高法院104 年度台上字第3937號判
      決意旨參照）。經查，本案被告丁○○與共犯丙○○共同開設
      賭場共14日，丁○○每日可分得500元，故其犯罪所得為7,0
      00元（計算式：500元x14日=7,000元），應依刑法第38條
      之1第1項、第3 項規定宣告沒收，並於全部或一部不能沒
      收或不宜執行沒收時，追徵其價額。至「追徵」為沒收不
      能或不宜時之替代措施，性質上為檢察官之執行方法，將
      舊制之追徵、抵償、追繳等方法統一稱為「追徵」，此不
      僅包括沒收原物為金錢以外之其他財物而不能或不宜沒收
      時，亦包括沒收原物為金錢而不能或不宜沒收時，均得宣
      告以追徵方法替代，至於實際執行上究應如何以金錢繳納
      或金錢以外之其他財產抵充，則由檢察官依具體情況執行
      之，附此敘明。
    2.次按供犯罪所用、犯罪預備之物或犯罪所生之物，屬於犯
      罪行為人者，得沒收之；犯罪所得，屬於犯罪行為人者，
      沒收之；前二項之沒收，於全部或一部不能沒收或不宜執
      行沒收時，追徵其價額；刑法第38條第2項前段、第38條
      之1第1項前段、第3項分別定有明文。查扣案如附表編號1
      所示之物，為被告丁○○所有，附表編號3所示之物為被告
      戊○○所有，且供其為本案犯行所用及所得之物，業據被告
      2人供承在卷（見本院卷第133頁至第134頁），應依刑法
      第38條第2項前段宣告沒收。
據上論斷，應依刑事訴訟法第273 條之1 第1 項、第299 條第1
項前段、第310 條之2 、第454 條第2 項，判決如主文。
本案經檢察官張瑞玲起公訴，檢察官孫立婷到庭執行職務。
中    華    民    國   110    年    5     月    6    日
                  刑事第七庭    法  官    華澹寧
以上正本證明與原本無異。　　　　　　　　　
如不服本判決應於收受本判決後20日內向本院提出上訴書狀，上
訴書狀應敘述具體理由。上訴書狀未敘述上訴理由者，應於上訴
期間屆滿後20 日內補提理由書狀於本院(均須按他造當事人之人
數附繕本)「切勿逕送上級法院」。
中    華    民    國   110    年    5     月    6    日
                                書記官    吳羽君
附錄本案論罪法條：
刑法第268條：
意圖營利，供給賭博場所或聚眾賭博者，處3 年以下有期徒刑，
得併科9萬元以下罰金。
刑法第304條第1項
以強暴、脅迫使人行無義務之事或妨害人行使權利者，處3 年以
下有期徒刑、拘役或9,000元以下罰金。
附表：
編號 本票號碼 金額 扣押物品清單 所有人 1 CH No742152 拾萬元 本院109年度院保字第726號，見本院卷第51頁 丁○○ 2 CH No742153 拾萬元 本院109年度院保字第727號，見本院卷第55頁 丙○○ 3 CH No742154 參拾萬元 本院109年度院保字第725號，見本院卷第47頁 戊○○ 
　
（附件） 
臺灣新竹地方檢察署檢察官起訴書
                                     109年度偵字第7195號
                                                第7843號
　　被　　　告　戊○○
　　　　　　　　丁○○　
上列被告等因恐嚇取財等案件，已經偵查終結，認應提起公訴，
茲將犯罪事實及證據並所犯法條分敘如下：
　　　　犯罪事實
一、緣戊○○前因妨害自由案件，經臺灣新竹地方法院以105年度
    易字第48號判決判處有期徒刑3月確定，於民國105年9月21
    日易科罰金執行完畢。丙○○前因公共危險案件，經臺灣新竹
    地方法院以103年度竹交簡字第1508號判決判處有期徒刑2月
    ，緩刑2年確定，惟後經臺灣臺北地方法院以104年度撤緩字
    第178號撤銷緩刑確定後，於106年2月17日易科罰金執行完
    畢。詎均仍不知悔改，戊○○、丙○○因丁○○攜甲○○至丙○○、丁○○共同經營之賭場(詳如後述)賭博而結識甲○○，戊○○、丙○○
    知悉甲○○家境殷實後，竟合謀或單獨為下列犯行：
(一)丙○○、丁○○共同基於意圖營利供給賭博場所、聚眾賭博之犯
    意聯絡，於108年8、9月間某日至109年2月農曆年前某日之
    期間，以2人共同承租之新竹縣○○鎮○○里0鄰00號薑母鴨加香
    食補店隔壁房屋作為賭博場所，供甲○○及不特定賭客在上址
    賭博財物，賭博方式為：以骰子為賭博工具，以比大小之方
    式決定輸贏，贏者可取得押注金額，期間每小時向賭客每人
    收取新臺幣(下同)100元之抽頭金。
(二)戊○○、丙○○、丁○○於108年8、9月間某日，在上揭薑母鴨店
    隔壁房屋，以玩骰子方式與甲○○賭博財物，甲○○因而積欠賭
    債，並於3、5日後應劉德維、丁○○要求簽立面額18萬5,000
    元、48萬元之本票各1紙，丙○○、丁○○即持之向甲○○之父乙○○索討，乙○○則於108年10月間如數償還。戊○○、丙○○食髓知
    味，於108年11月間又攜甲○○至新竹縣關西鎮關西車站附近
    之明德大樓2樓某間公寓內之德州撲克賭場，甲○○因而向戊○○借貸30萬元兌換籌碼賭博。嗣甲○○無法於3日內回帳，又積
    欠丙○○、丁○○各10萬元之債務，戊○○與丙○○遂共同基於強制
    之犯意聯絡，於108年11月間凌晨2時許，在乙○○、甲○○位於
    新竹縣○○鎮○○里00鄰○○00號住處(下稱乙○○住處)，要求甲○○
    至上揭薑母鴨店隔壁房屋商談，甲○○到場後，戊○○以手拍打
    甲○○頭部之強暴手段，迫使甲○○簽立面額30萬元、10萬元、
    10萬元之本票共3紙，使甲○○行無義務之事(丁○○所涉恐嚇取
    財、強制等罪嫌，另為不起訴處分)。
(三)丙○○於108年12月4日及5日，以門號0000000000號(申登人為
    丙○○配偶張慧君)行動電話撥打乙○○住處室內電話尋甲○○未
    獲，丙○○遂與不知情之張翔竣於108年12月16日下午5時4分
    許，駕駛車牌號碼000-0000號自用小客車至乙○○住處，並向
    乙○○及甲○○姊姊陳碧玉索討金錢遭拒，丙○○為迫使乙○○一家
    代為償還，意圖為自己不法之所有，基於恐嚇取財及毀損之
    犯意，陸續為下列行為：⒈於108年12月19日凌晨0時4分許，
    駕駛上開自用小客車至乙○○住處，並朝上址房屋投擲鞭炮；
    ⒉於109年1月4日凌晨0時43分至0時44分許，又騎乘機車至乙○○住處，並朝上址房屋投擲鞭炮及潑紅漆(毀損部分未據告
    訴)：⒊於109年1月7日凌晨2時9分許，以上開門號撥打乙○○
    住處室內電話，並於電話中向陳碧玉恫稱：甲○○不出面還錢
    ，就要炸掉你家等語；⒋於109年1月15日下午11時38分許，
    騎乘機車至乙○○住處，並朝上址房屋2樓神明廳前撒冥紙；⒌
    於109年1月24日凌晨1時30分許，搭乘真實姓名年籍不詳之
    成年男子所騎乘之機車至乙○○住處，並朝上址房屋前庭丟擲
    鞭炮、撒冥紙及潑紅漆，使乙○○、陳碧玉心生畏懼，並使乙○○住處前庭地面美觀功能喪失殆盡，足生損害於乙○○。嗣警
    於109年7月1日上午9時30分許，持搜索票搜索戊○○位於新竹
    縣○○鎮○○○0鄰○○○00號住處，並扣得票號742154之本票1紙；
    於同日上午7時30分許、10時30分許，持搜索票搜索丙○○當
    時位於新竹縣○○鎮○○里○街00號、新竹縣○○鎮○○路○○段0000
    巷00號之住處，並扣得票號742153之本票1紙；於同日下午7
    時11分許，經丁○○同意搜索其位於新竹縣○○鎮○○街0巷00號
    住處(未扣得物品)，並拘提戊○○3人而查獲。而丁○○亦於109
    年7月3日13時35分許，主動交付票號742152之本票1紙予警
    查扣。
二、案經甲○○、乙○○訴由新竹縣政府警察局新埔分局報告偵辦。
　　　　證據並所犯法條
一、證據清單及待證事實：
編號 證據名稱 待證事實 1 被告戊○○於警詢及偵訊時之供述及轉換為證人身分經具結之證詞 (1)被告戊○○坦承於108年8、9月間有在上揭薑母鴨店隔壁房屋與告訴人甲○○賭博、於108年11月間有在明德大樓公寓內借貸告訴人甲○○30萬元賭博及於108年11月中旬在上揭薑母鴨店隔壁房屋要求告訴人甲○○簽立面額30萬元之本票1紙之事實。 (2)佐證被告丙○○在上揭薑母鴨店隔壁房子經營賭場，以骰子為賭具賭博財物，並收取人頭費100元之事實。 2 被告丙○○於警詢及偵訊時之供述及轉換為證人身分經具結之證詞 全部犯罪事實。 3 被告丁○○於警詢及偵訊時之供述及轉換為證人身分經具結之證詞 全部犯罪事實。 4 證人即告訴人甲○○於警詢及偵訊時之指證 佐證如犯罪事實一、(一)及一、(二)所載之犯罪事實。 5 證人即告訴人乙○○於警詢及偵訊時之指證 (1)佐證告訴人乙○○為告訴人甲○○償還18萬5,000元及48萬元之事實。 (2)佐證如犯罪事實一、(三)所載之犯罪事實。 6 證人即被害人陳碧玉於警詢及偵訊時之指證 佐證如犯罪事實一、(三)所載之犯罪事實。 7 證人張翔竣於警詢及偵訊時之證述 佐證證人張翔竣於108年12月16日陪同被告丙○○至告訴人乙○○住處商談債務處理一事之事實。 8 證人張慧君於警詢時之證述 佐證被告丙○○持用其所申請之門號0000000000號行動電話，及被告丙○○將告訴人甲○○所簽立之面額10萬元本票1紙交付與其保管之事實。 9 證人曾前順於警詢時之證述 佐證證人曾前順於108年8、9月間有在上揭薑母鴨店隔壁房屋，與告訴人甲○○一起賭博之事實。 10 告訴人乙○○住處108年12月16日下午之監視器畫面影像檔、告訴人乙○○住處圍牆外及附近道路108年12月19日凌晨、109年1月4日凌晨之監視器畫面影像檔、告訴人乙○○住處及圍牆外109年1月15日凌晨之監視器畫面影像檔之光碟1片及翻拍照片共27張、告訴人乙○○住處109年1月4日前庭遭潑紅漆照片2張、告訴人乙○○住處圍牆內109年1月15日遭撒冥紙照片2張、告訴人乙○○住處109年1月23日下午監視器畫面影像檔、告訴人乙○○住處及圍牆外109年1月24日凌晨監視器畫面影像檔之光碟1片及翻拍照片共12張、告訴人住處前庭遭潑紅漆照片3張 佐證犯罪事實一、(三)所載之犯罪事實。 11 申登人資料及雙向通聯通訊調閱查詢單各2份 佐證被告丙○○於上揭時間有撥打電話至告訴人乙○○住處之事實。 12 新竹縣政府警察局新埔分局搜索扣押筆錄及扣押物品目錄表各2份(被告戊○○、丙○○住處)、新竹縣政府警察局新埔分局搜索筆錄2份(被告丙○○、丁○○住處)及被告戊○○住處搜索現場照片共18張、被告丙○○住處搜索照片共12張、新竹縣政府警察局新埔分局扣押筆錄(被告丁○○)及扣押物品目錄表各1份、扣押物品照片3份 佐證查獲過程及扣得告訴人甲○○遭強制所簽立之本票共3紙之事實。 
二、核被告戊○○就犯罪事實一、(二)所為，係犯刑法第304條第1
    項之強制罪嫌；被告丙○○就犯罪事實一、(一)所為，係犯同
    法第268條前段之圖利供給賭博場所罪及同條後段之圖利聚
    眾賭博等罪嫌，就犯罪事實一、(二)所為，係犯同法第304
    條第1項之強制罪嫌，就犯罪事實一、(三)所為，係犯同法
    第346條第1項、第3項之恐嚇取財未遂及同法第354條之毀損
    等罪嫌；被告丁○○就犯罪事實一、(一)所為，係犯同法第26
    8條前段之圖利供給賭博場所罪及同條後段之圖利聚眾賭博
    等罪嫌。被告丙○○、丁○○就犯罪事實一、(一)；被告戊○○、
    丙○○就就犯罪事實一、(二)所為，均有犯意聯絡，行為分擔
    ，請論以共同正犯。被告丙○○、丁○○係基於同一營利意圖，
    本質上乃具有反覆、延續性行為之特徵，於刑法評價上，認
    係集合多數犯罪行為而成立之獨立犯罪型態之「集合犯」，
    為包括一罪，應僅成立一罪。又被告丙○○、丁○○係基於一個
    賭博犯罪之決意，以達成同一犯罪之各個舉動，係以一行為
    而觸犯上開2罪嫌，為想像競合犯，應依刑法第55條之規定
    ，從一重之圖利聚眾賭博罪嫌處斷。被告丙○○以一行為觸犯
    恐嚇取財未遂及毀損2罪嫌，為想像競合犯，請論以較重之
    恐嚇取財未遂罪嫌。又被告丙○○所犯圖利聚眾賭博、強制及
    恐嚇取財未遂罪嫌間，犯意各別，行為互殊，請予分論併罰
    。又被告戊○○、丙○○有如犯罪事實欄所載之犯罪科刑及執行
    情形，有刑案資料查註表1份在卷可按，於有期徒刑執行完
    畢後，5年內故意再犯本件有期徒刑以上之罪，為累犯，請
    參照大法官釋字第775號解釋意旨，審酌是否依刑法第47條
    第1項之規定加重其刑。至扣案本票3紙為被告戊○○、丙○○、
    丁○○所有供犯罪所用之物，請依法宣告沒收。
三、至告訴及報告意旨另認被告丙○○、戊○○就上揭犯罪事實一、
    (二)所載時、地，先向告訴人甲○○恫稱：「你很難找，不怕
    你家被我炸掉？」等語，再要求告訴人甲○○至上揭薑母鴨店
    隔壁房屋商談，告訴人甲○○到場後，被告戊○○除以手拍打告
    訴人甲○○頭部，並恫稱：「是要我拿球棒打你幾下，你才會
    清醒是嗎？」，致告訴人甲○○心生恐懼，而簽立扣案本票3
    紙，涉有刑法第346條第1項之恐嚇取財罪嫌部分：訊據被告
    丙○○、戊○○均堅決否認涉有上揭犯嫌，被告丙○○辯稱：我沒
    有聽到戊○○有以上開話語恐嚇甲○○，且係因甲○○還積欠我10
    萬元，積欠戊○○30萬元，且透過被告丁○○向「安子」借10萬
    元未還，所以才會要求甲○○簽立本票等語；被告戊○○則辯稱
    ：當時甲○○向我借30萬元玩百家樂，所以才會要求甲○○簽本
    票，我沒有以上開言語恐嚇甲○○，只是口氣不好等語。而告
    訴人甲○○雖於偵查中指述：欠丙○○、丁○○各10萬元是賭債，
    且我只有向戊○○借20萬元，他卻要其簽立面額30萬元的本票
    ，並以上開言語恐嚇我等語，但其指述之內容與被告丙○○、
    戊○○、丁○○之說法不符，又未提出其他證據以佐其說，實難
    僅憑其單一指述，即認被告丙○○、戊○○有以上開言語恐嚇告
    訴人甲○○，迫使告訴人甲○○簽立逾借款金額或用以償還賭債
    之本票，自難認被告丙○○、戊○○之所為，已構成恐嚇取財之
    罪行，惟此部分若成立犯罪，與前揭起訴部分，為一行為觸
    犯數罪名之想像競合之裁判上一罪關係，應為起訴效力所及
    ，爰不另為不起訴處分。
四、依刑事訴訟法第251條第1項提起公訴。
　　此　致
臺灣新竹地方法院
中　　華　　民　　國　 109　　年　　10 　 月　　26　　日
　　　　　　　　　　　　　　　檢　察　官　張瑞玲
本件證明與原本無異
中　　華　　民　　國　 109　　年　　10　  月　  29  　日
                              書  記  官  彭映婷